# Sprint 8

## Histórico de Revisão

  | Data | Versão | Descrição | Autor |
  |---|---|---|---|
  | 30/06/2019 | 1.0 | Transcrição da sprint | Alexandre Miguel |
  | 30/06/2019 | 2.0 | Finalização da transcrição da sprint | Helena Goulart |

## Introdução

Com a aproximação dos projetos finais de demais disciplinas da Universidade de Brasília, essa sprint foi destinada à finalização de dívidas técnicas abertas no GitHub, bem como da refatoração dos Tópicos gerais do Documento de Arquitetura, conforme o que foi analisado na disciplina. Pela indisponibilidade dos membros, nessa semana não houve reunião presencial ou remota oficial, com a confirmação das atividades sendo definidas pelo grupo em um ponto de controle, que ocorreu no dia 17/06/2019, cujas resoluções estão dispostas a seguir.

### Manutenção dos Papéis

Ainda que o enfoque não tenha sido na progressão de desenvolvimento, e sim na estruturação do existenta para consolidar a entrega final, os papéis foram mantidos.

| Papel | Sprint 8 |
|:---: | :---: |
| Scrum Master | Alexandre Miguel |
| Product Owner ( *PO* ) | Rômulo Souza |
| Arquiteto | Victor Hugo |

### Planejamento da Sprint

A Sprint prosseguiu conforme as resoluções de semanas anteriores, sem estabelecimento de duplas de pareamento, com enfoque nas tarefas individuais atribuídas nas sprints anteriores e na evolução dos tópicos abordados pelo Documento de Arquitetura.

#### Semana Sem Pareamentos

Assim como realizado na sprint anterior a ausência de pareamentos manteve-se, e ficou como opcional que os integrantes do grupo se unissem em duplas.

### Distribuição de Tarefas

Em relação à entrega da Dinâmica e Seminário VI, foram planejadas as seguintes atividades:
* Alexandre Miguel: Documentação do Banco de Dados, adição do MER e DER das 3 versões construídas;
* Davi: Diagramas de Pacotes e documentação;
* Gabriela e Helena: Coleta de métricas de qualidade pra validar nosso GQM conforme os padrões arquiteturais aplicados;
* Renan: Modificação do tópico de Dimensionamento e Desempenho para Performance, colocando dados reais e validando referências;
* João Robson: Referenciamento dos modelos arquiteturais passados em sala de aula e que se enquadram na arquitetura do translate.me;
* Letícia: Atualização do diagrama de classes e diagrama de sequência do sistema atualizados pro funcionamento atual do Backend
* Victor Hugo: Atualização do diagrama de implementação conforme a realidade atual do projeto e explicação do porque que foram tomadas essas decisões de uma versão para a outra do diagrama.


## Review

| Data da Reunião | Participantes | Meio | Local |
| :---: | :---: | :---: | :---: |
| 24/06/2019 | Alexandre Miguel <br> Rômulo Souza <br> Davi Alves <br> Gabriela Guedes <br> Helena Goulart <br> Letícia Meneses <br> Renan Schadt <br> Luiz Guilherme | Hangouts | - |

### O que foi feito

- Tudo o que havia sido planejado para a apresentação foi executado;
- Refatoração da wiki de acordo com o modelo da disciplina.

### Pontos Positivos

- Todas as entregas planejadas para a Dinâmica e Seminário IV foram entregues.

### Pontos Negativos

- Baixo nível de dedicação ao desenvolvimento do projeto nessa sprint.

### Como Melhorar

- Definir e priorizar atividades da próxima sprint de modo a viabilizar a entrega do projeto.
